---
title: "Command form of Verbs"
date: 2021-12-13T17:43:11-03:00
draft: true
---
### Type 1: Change MASU to RO 
- Verb form: Syllable before MASU ends with E or I
- Examples:
    - TABEMASU → TABERO (eat!)
    - OKIMASU  → OKIRO  (get up!)

### Type 2: Change MASU and syllable before with E-syllable 
- Verb form: Syllable before MASU ends with I
- Examples:
    - HAIRIMASU → HAIRE (get under!/enter!)

### Type 3: Irregular 
- KIMASU → KOI (come!)

### Extra - Polite way: Change MASU to NASAI 
- Examples:
    - TABEMASU  → TABENASAI  (eat)
    - OKIMASU   → OKINASAI   (get up)
    - HAIRIMASU → HAIRINASAI (get under, enter)
    - KIMASU    → KINASAI    (come)
